【裁判字號】    92,毒抗,89
【裁判日期】    920623
【裁判案由】    聲請觀察勒戒
【裁判全文】
臺灣高等法院高雄分院刑事裁定                      九十二年度毒抗字第八九號
    抗  告  人  臺灣屏東地方法院檢察署檢察官
    被      告  甲○○
右抗告人因被告施用毒品觀察、勒戒案件，不服臺灣屏東地方法院九十二年度毒聲字
第四九五號中華民國九十二年四月二十五日第一審裁定（聲請案號：臺灣屏東地方法
院檢察署九十一年度聲戒字第一二四號），提起抗告，本院裁定如左：
      主  文
原裁定撤銷。
檢察官之聲請駁回。
      理  由
一、本件檢察官以被告甲○○前因施用毒品案件，經觀察勒戒，認無繼續施用毒品之
    傾向，業經台灣高雄地方法院檢察署檢署官於民國八十八年八月二十六日，以八
    十七年度偵字第一八五三三號不起訴處分確定。惟被告復基於概括犯意，自八十
    九年一月初起至九十一年十二月二日凌晨五時許，連續在屏東縣高樹鄉○○村○
    ○路三十一號租屋地點等處施用第二級毒品安非他命，為警於九十一年十二月二
    日十四時十分許，在上址查獲之事實，業經被告自白不諱，並有扣案之第二級毒
    品、施用毒品器具及屏東縣衛生局煙毒及麻醉藥品類委託檢驗結果通知書等附卷
    可憑，認被告於五年內再犯毒品危害防制條例第十條第二項之施用第二級毒品罪
    ，爰依同條例第二十條第三項前段及觀察勒戒處分執行條例第三條第一項、第二
    項規定，聲請裁定將被告送勒戒處所觀察勒戒，經原審審核認檢察官所為聲請於
    法並無不合，而為被告應送勒戒處所觀察勒戒之裁定。
二、抗告意旨略以：本件被告係三犯毒品危害防制條例第十條第二項之施用第二級毒
    品罪，依同條例第二十條第三項但書規定，應聲請裁定令入戒治處所施以強制戒
    治，詎檢察官聲請強制戒治時，因書類製作錯誤，誤繕為觀察、勒戒聲請書，原
    審未予詳查，為被告觀察勒戒之裁定，即有違誤，爰依法提起抗告。
三、按犯毒品危害防制條例第十條之罪者，檢察官應先將被告送勒戒處所觀察、勒戒
    ，經觀察、勒戒後，無繼續施用毒品傾向者，應由檢察官為不起訴之處分；有繼
    續施用毒品之傾向者，由檢察官聲請法院裁定令入戒治處所施以強制戒治，其期
    間為一年。依前開規定為不起訴之處分後，五年內再犯第十條之罪，經觀察、勒
    戒後，認有繼續施用毒品之傾向或三犯以上者，不適用前開規定。但應由檢察官
    聲請法院裁定先令入戒治處所施以強制戒治，此觀毒品危害防制條例第二十條之
    規定自明。經查被告甲○○前因施用毒品案件，經觀察勒戒，認無繼續施用毒品
    之傾向，業經台灣高雄地方法院檢察署檢署官於民國八十八年八月二十六日，以
    八十七年度偵字第一八五三三號不起訴處分確定。嗣被告復於八十八年間，因施
    用毒品案件，經台灣屏東地方法院於八十八年九月九日以八十八年屏簡字第三一
    八號判處有期徒刑三月確定，本案被告復基於概括犯意，自八十九年一月初起至
    九十一年十二月二日凌晨五時許，連續施用第二級毒品安非他命，顯係三犯，依
    前開規定，應為強制戒治之處分，原審未予詳查，遽為被告應送勒戒處所為觀察
    勒戒之裁定，於法即有違誤，檢察官抗告意旨，以此指摘原裁定不當，為有理由
    ，自應予撤銷改判，並駁回檢察官就觀察、勒戒部分之聲請。
據上論結，應依刑事訴訟法第四百十三條，裁定如主文。
中      華      民      國    九十二    年      六      月    二十三    日
                              臺灣高等法院高雄分院刑事第五庭
                                  審判長法官  吳水木
                                        法官  洪慶鐘
                                        法官  趙文淵
右正本證明與原本無異。
不得抗告。
                                  法院書記官  吳新貞
中      華      民      國     九十二   年      六      月     二十四   日


司法院資訊處製作；財團法人民間司法改革基金會備份。
